臺灣彰化地方法院彰化簡易庭小額民事判決
110年度彰小字第711號
原      告  陳國興即興盈企業社

被      告  阮明烟  
上列當事人間請求損害賠償事件，本院於民國110年11月18日言
詞辯論終結，判決如下：
    主    文
被告應給付原告新臺幣（下同）21,994元。
訴訟費用（減縮部分除外）1,000元由被告負擔。
本判決得假執行；但被告如以21,994元為原告預供擔保，得免為
假執行。  
　　理由要領
壹、程序部分：
    按訴狀送達後，原告不得將原訴變更或追加他訴。但擴張或
    減縮應受判決事項之聲明者，不在此限，民事訴訟法第255
    條第1項第3款定有明文。此規定依同法第436條之23、第436
    條第2項，於小額訴訟程序亦有適用。經查，原告原請求被
    告應給付原告新臺幣（下同）30,000元；嗣於民國110年11
    月18日當庭減縮聲明為被告應給付原告21,994元，核屬減縮
    應受判決事項之聲明，與前揭規定相符，應予准許。
貳、實體部分：　　
一、原告主張：原告於110年6月13日，將車牌號碼000-0000號自
    用小客貨車（下稱系爭車輛）停放在彰化縣○○鎮○○路000號
    建物（下稱系爭建物）旁，同日下午6時33分許，系爭建物
    之窗戶突然掉落，砸中停放在該處之系爭車輛，系爭車輛因
    而受有共21,994元之損害（汽車維修費用支出11,494元、引
    擎蓋犀牛皮貼費用支出10,500元），爰依民法侵權行為之規
    定提起本件訴訟等語，並聲明：如主文第1項所示。
二、被告則以：系爭建物確實是我的，系爭建物之窗戶掉下來砸
    到系爭車輛也是事實，但我的經濟狀況不好，現在沒有辦法
    賠償原告，且原告停車的地點是我的土地，我認為原告請求
    的金額不合理等語答辯，並聲明：原告之訴駁回。 
三、得心證之理由：
（一）原告主張上開事實，業據其提出系爭建物第二類謄本、系
      爭車輛行車執照、鈑噴車作業記錄表、車體包膜報價單、
      彰化縣警察局和美分局和美派出所受理案件證明單、案發
      前後監視器畫面翻拍照片、現場及車損照片等為證，並經
      本院依職權查詢系爭建物之登記資料，復向彰化縣警察局
      和美分局調取本件相關卷宗等資料後核閱屬實，且為被告
      所不爭執，堪認原告主張之事實為真實。
（二）按土地上之建築物或其他工作物所致他人權利之損害，由工作物之所有人負賠償責任；但其對於設置或保管並無欠缺，或損害非因設置或保管有欠缺，或於防止損害之發生，已盡相當之注意者，不在此限，民法第191條第1項定有明文。是以，除非工作物所有人能舉證證明上開法條但書所示之情形存在，得免負侵權行為損害賠償責任外，因土地上之工作物造成他人之損害，即依法推定工作物所有人有過失，而應負侵權行為損害賠償責任（最高法院96年度台上字第489號判決意旨參照）。次按民法第191條第1項所謂之土地上之工作物，係指以人工作成之設施，建築物係其例示。而建築物內部之設備如天花板、樓梯、水電配置管線設備等，屬建築物之成分者，固為建築物之一部，應包括在內（最高法院95年度台上字第310號判決意旨參照）。查被告所有之系爭建物窗戶掉落，致系爭車輛因而受損，揆諸前開規定，自應推定建築物所有人即被告具有過失，被告雖辯稱原告停車之地點係其土地云云，然被告既未舉證其對於系爭建物窗戶之設置或保管並無欠缺，或損害非因設置或保管有欠缺，或於防止損害之發生，已盡相當之注意，自應對原告負損害賠償之責任。
（三）另按不法毀損他人之物者，被害人得請求賠償其物因毀損
      所減少之價額；負損害賠償責任者，除法律另有規定或契
      約另有訂定外，應回復他方損害發生前之原狀；第1項情
      形，債權人得請求支付回復原狀所必要之費用，以代回復
      原狀，民法第196條、第213條第1項、第3項分別定有明文
      。查系爭車輛之汽車維修費用支出11,494元、引擎蓋犀牛
      皮貼費用則支出10,500元，均不含零件部分之費用，故本
      件應無折舊問題。被告雖辯稱原告請求之金額不合理，惟
      原告既已提出鈑噴車作業記錄表、車體包膜報價單等為證
      ，可見原告確因系爭車輛之修復而支出上開費用，被告空
      言爭執修復金額，卻無法舉證以實其說，顯不足採。從而
      ，系爭車輛之修復必要費用共計為21,994元，堪認原告請
      求之修復費用合理，應予准許。　　　　　　
四、綜上所述，原告依民法第184條第1項前段、第191條第1項前
    段等規定，請求被告給付如主文第1項所示，為有理由，應
    予准許。
五、本判決係依民事訴訟法第436條之8訴訟適用小額程序所為被
    告敗訴之判決，依同法第436條之20規定，應依職權宣告假
    執行，並依同法第392條第2項規定，依職權宣告被告如供擔
    保，得免為假執行。
六、本件事證已臻明確，兩造其餘攻擊防禦方法及舉證，經審酌
    與判決結果不生影響，爰不逐一論述。
七、訴訟費用負擔之依據：民事訴訟法第78條。
中　　華　　民　　國 　110　　年　　11　　月　　25　　日
                  彰化簡易庭  法  官　黃士瑋
以上正本係照原本作成。
如不服本判決，僅得以判決違背法令為理由提起上訴，並應於判
決送達後20日內，向本院提出上訴狀。（須按他造當事人之人數
附繕本）。如委任律師提起上訴者，應一併繳納上訴審裁判費。
中　　華　　民　　國 　110　　年　　11　　月　　25　　日
                              書記官  張莉秋